【裁判字號】    91,訴,2879
【裁判日期】    920711
【裁判案由】    毒品危害防制條例
【裁判全文】
台灣台中地方法院刑事判決                        九十一年度訴字第二八七九號
    公  訴  人  台灣台中地方法院檢察署檢察官
    被      告  甲○○
右列被告因毒品危害防制條例案件，經檢察官提起公訴（九十一年度毒偵字第二八九
二號），本院判決如左：
    主  文
甲○○連續施用第一級毒品，累犯，處有期徒刑壹年柒月。
    事  實
一、甲○○曾於民國八十三年間因肅清煙毒條例及偽造文書案件，經本院判決並定其
    應執行有期徒刑三年一月確定，於八十四年二月十四日入監服刑，次因違反麻醉
    藥品管理條例案件，經法院判處有期徒刑七月確定，自八十七年三月八日起接續
    執行，於八十七年九月二日執行完畢；再於八十八年間因施用第一、二級毒品案
    件，經本院於八十九年三月二十八日以八十九年度訴字第三０三號刑事判決並定
    其應執行有期徒刑一年八月確定，於九十一年四月十五日執行完畢；其另於八十
    八年間因施用第一、二級毒品案件，雖於八十八年六月二十一日即經本院以八十
    八年度訴字第一０二三號刑事判決並定其應執行有期徒刑一年，於同年七月二十
    五日確定，惟自九十一年四月十六日始接續執行，並於九十一年六月二十五日經
    假釋，迄九十二年二月十六日假釋始期滿；又其於八十七年間因施用毒品案件，
    曾經台灣台中地方法院檢察署檢察官聲請法院裁定送觀察勒戒後，認無繼續施用
    毒品傾向而於八十七年八月七日以八十七年度偵字第一五三三二、一五五三二號
    為不起訴處分確定；復於八十八年間因施用毒品案件，經檢察官聲請本院裁定送
    觀察、勒戒後，認有繼續施用毒品之傾向，再經依法聲請法院裁定令入戒治處所
    為強制戒治，並如前述，由本院於八十八年六月二十一日以八十八年度訴字第一
    Ｏ二三號刑事判決合併判處有期徒刑一年並經確定在案，惟其於上開強制戒治執
    行滿三月而經法院裁定停止戒治，所餘戒治期間並宣付保護管束期間，再因施用
    毒品案件，除如前述再經法院判處有期徒刑並定其應執行有期徒刑一年八月外，
    並經檢察官聲請法院裁定撤銷該停止戒治而令入戒治處所為強制戒治。詎其於前
    開強制戒治期滿後，猶不知悔改，復於假釋期間，基於施用第一級毒品海洛因之
    概括犯意，自九十一年八月底某日起至九十二年四月十日中午十二時止，在其位
    於台中市○區○○路一六一巷十八號住處，以針筒注射之方式，先後多次施用第
    一級毒品海洛因，其間約每日施用二次。嗣於九十一年九月三日經台灣台中地方
    法院檢察署觀護人通知其定期採尿送驗時，因其所採集尿液送驗結果呈嗎啡陽性
    反應，始查悉上情，並因其未到案而於通緝中之九十二年四月十一日十五時三十
    分許，始在其前揭住處為警查獲。
二、案經台灣台中地方法院檢察署觀護人簽請台灣台中地方法院檢察署檢察官偵查起
    訴。
    理  由
一、右揭犯罪事實，業據被告甲○○於本院審理中均坦承不諱，且其於九十一年九月
    三日經台灣台中地方法院檢察署觀護人通知其定期採尿時，所採集尿液經送驗結
    果確呈嗎啡陽性反應，有台灣台中地方法院檢察署受保護管束人尿液檢體監管紀
    錄表、詮昕科技股份有限公司濫用藥物尿液檢驗報告書各一份附卷可稽，再參以
    被告前於八十三年間即因肅清煙毒條例案件經判處罪刑在案，於八十七年、八十
    八年間復先後因施用毒品案件，經台灣台中地方法院檢察署檢察官於八十七年八
    月七日以八十七年度偵字第一五三三二、一五五三二號為不起訴處分，及於八十
    八年六月二十一日經本院以八十八年度訴字第一０二三號、於八十九年三月二十
    八日經本院以八十九年度訴字第三０三號刑事判決分別判處罪刑並確定在案，有
    台灣高等法院被告全國前案紀錄表、台灣台中地方法院檢察署刑案資料查註紀錄
    表各一份可查，足見被告施用第一級毒品海洛因之行為顯有成癮性，其上開自白
    應與事實相符。又被告於八十七年間因施用毒品案件，經台灣台中地方法院檢察
    署檢察官聲請法院裁定送觀察勒戒後，認無繼續施用毒品傾向而於八十七年八月
    七日以八十七年度偵字第一五三三二、一五五三二號為不起訴處分確定，復於八
    十八年間因施用毒品案件，經檢察官聲請本院裁定送觀察、勒戒後，認有繼續施
    用毒品之傾向，再經依法聲請法院裁定令入戒治處所為強制戒治，並如前述，由
    本院於八十八年六月二十一日以八十八年度訴字第一Ｏ二三號刑事判決合併判處
    有期徒刑一年並經確定在案，惟其於上開強制戒治執行滿三月而經法院裁定停止
    戒治，所餘戒治期間並宣付保護管束期間，再因施用毒品案件，亦如前述再經法
    院判處有期徒刑並定其應執行有期徒刑一年八月外，並經檢察官聲請法院撤銷該
    停止戒治而令入戒治處所為強制戒治，有台灣高等法院被告全國前案紀錄表、台
    灣台中地方法院檢察署刑案資料查註紀錄表各一份可參，被告係三犯本案毒品危
    害防制條例第十條第一項之罪，依毒品危害防制條例第二十三條第二項後段規定
    ，已不適用毒品危害防制條例第二十三條第一項規定，自應為強制戒治並依法論
    科。是本案事證已臻明確，被告上開犯行，洵堪認定。
二、核被告所為，係犯毒品危害防制條例第十條第一項施用第一級毒品罪。其施用第
    一級毒品前持有之低度行為，為其後施用之高度行為所吸收，不另論罪。被告所
    為先後二次施用第一級毒品海洛因之犯行，時間緊接，所犯係構成要件相同之罪
    名，顯係基於概括犯意反覆為之，為連續犯，應依刑法第五十六條規定論以一罪
    ，並加重其刑。公訴意旨雖僅論及被告有於九十一年九月三日十五時十分許經台
    灣台中地方法院檢察署觀護人定期採尿送驗時往前回溯七十二小時之某時內，有
    施用第一級毒品海洛因之行為，惟其餘部分與之有連續犯之裁判上一罪關係，既
    如前述，本院自得併與審理。被告曾於八十三年間因肅清煙毒條例、偽造文書案
    件，經本院判決定其應執行有期徒刑三年一月確定，於八十四年二月十四日入監
    服刑，次因違反麻醉藥品管理條例案件，經法院判處有期徒刑七月確定，自八十
    七年三月八日起接續執行，於八十七年九月二日執行完畢；再於八十八年間因施
    用第一、二級毒品案件，經本院於八十九年三月二十八日以八十九年度訴字第三
    ０三號刑事判決並定其應執行有期徒刑一年八月，於九十一年四月十五日執行完
    畢（其後因另有他案接續執行，他案部分迄九十二年二月十六日始執行完畢），
    有台灣高等法院被告全國前案紀錄表、台灣台中地方法院檢察署刑案資料查註紀
    錄表各一份可查，其於五年以內再犯本案有期徒刑以上之罪，為累犯，應依刑法
    第四十七條規定，遞加重其刑。爰審酌被告如前述，曾因施用毒品案件，經檢察
    官聲請法院裁定送觀察勒戒後，認無繼續施用毒品傾向而依法為不起訴處分後，
    其再因施用毒品案件，除經依法聲請法院裁定令入戒治處所為強制戒治外，並經
    法院判處罪刑確定，又於前開停止戒治付保護管束期間因施用毒品之行為，第三
    次經法院判處罪刑確定，有台灣高等法院被告全國前案紀錄表、台灣台中地方法
    院檢察署刑案資料查註紀錄表各一份可參，被告猶不知悔改再為本案犯行，惡性
    非輕，且施用期間達七月餘，但其犯後已坦承犯行，且施用毒品犯罪原具自戕性
    格，及其犯罪情節、手段等一切情狀，量處如主文所示之刑，以示懲儆。
據上論斷，應依刑事訴訟法第二百九十九條第一項前段，毒品危害防制條例第十條第
一項、第二十三條第二項後段，刑法第十一條前段、第五十六條、第四十七條，判決
如主文。
中      華      民      國    九十二    年      七      月     十一     日
    台灣台中地方法院刑事第一庭
                                法  官  林  麗  真
右正本證明與原本無異。
如不服本判決，應於送達後十日內向本院提出上訴狀(須附繕本)，上訴於台灣高等
法院台中分院。
                                書記官
中      華      民      國    九十二    年       七     月     十一     日
附錄本案論罪科刑法條全文：
毒品危害防制條例第十條第一項
施用第一級毒品者，處六月以上五年以下有期徒刑。


司法院資訊處製作；財團法人民間司法改革基金會備份。
